臺灣高雄地方法院刑事判決　　　　　　　　　　　　九十一年度交易字第五五四號
　　公　訴　人　臺灣高雄地方法院檢察署檢察官
　　被　　　告　甲○○
右列被告因過失致死案件，經檢察官聲請以簡易判決處刑（九十一年度偵字第六一一
０號），本院認應適用通常程序，本院判決如左：
    主  文
甲○○服用酒類，不能安全駕駛動力交通工具而駕駛，處有期徒刑伍月，如易科罰金
，以參佰元折算壹日。又過失傷害人，處有期徒刑參月，如易科罰金，以參佰元折算
壹日。應執行有期徒刑柒月，如易科罰金，以參佰元折算壹日。
    事  實
一、甲○○曾於民國八十九年間，因公共危險罪，經本院判處有期徒刑六月，緩刑三
    年確定（不構成累犯）。甲○○係未考領有輕型機車駕駛之人，於九十一年三月
    十五日中午十二時四十分許，明知其因飲酒之故，精神意識已陷於酩酊狀態而不
    能安全駕駛動力交通工具，竟仍騎乘動力交通工具車牌號碼ＵＧＲ－三００號之
    輕型機車，途經高雄縣大寮鄉○○路一０七之七號前時，理應注意機車行駛時，
    應注意車前狀況，採取必要之安全措施，以避免危險之發生，而依當時客觀情形
    ：天候晴、日間自然光線、道路形態鄉道○○路○路面鋪有柏油、乾燥、無障礙
    物、視距良好，及其智識、能力，且依當時情形又無不能注意之情事，竟疏未注
    意車前狀況，並隨時採取必要之閃避、煞停等安全措施，適有同向在前徒步行走
    之乙○○○經過該處，為甲○○駕車煞避不及自後撞及，致乙○○○受有頭部外
    傷、顏面挫擦傷、右手挫擦傷等傷害。嗣經酒精測試，測試結果甲○○當時之酒
    精濃度已達每公升一點六八毫克。
二、案經乙○○○訴由高雄縣警察局林園分局報請臺灣高雄地方法院檢察署檢察官偵
    查起訴。
    理  由
一、右揭犯罪事實，業據被告甲○○坦承不諱，核與被害人乙○○○於警訊中指述情
    節相符，並有經被告簽名之酒精濃度測試結果表一紙附卷可稽，且依警卷內所附
    之刑法第一百八十五條之三案件測試觀察記錄表記載被告有意識模糊之情，足認
    被告已達酒醉狀態，至為灼然。按刑法第一百八十五條之三規定所謂「不能安全
    駕駛」，係抽象危險犯，本不以發生具體危險為必要，而依醫學實驗證明所得經
    驗法則，人體呼氣若已達每公升０．五五毫克以上，肇事率為一般正常人之十倍
    ，已達不能安全駕車之標準，此經法務部於八十八年五月十八日，以法八八檢字
    第００一六六九號函敘甚詳。次按當人飲酒後，若以呼氣酒精濃度測試器測得之
    呼氣濃度達到每公升零點五五毫克時，反應較慢，感覺減低，將影響駕駛；達到
    每公升０‧七五毫克時，思考與個性行為均會改變；達到每公升一‧０毫克時，
    步態不穩，噁心嘔吐，精神混惑不清晰；達到每公升一‧五毫克時，說話不清楚
    ，感覺喪失，視力模糊；達到每公升二‧０毫克時，體溫與血糖均降低，肌肉控
    制差，甚至會導致癲癇發作；達到每公升三‧五毫克時，則已經神智不清，反射
    減低，甚至呼吸抑制，業據行政院國軍退除役官兵輔導委員會臺北榮民總醫院於
    八十八年八月五日以（八八）北總內字第二六八六八號函示明確。本件被告於案
    發後經警測其酒精濃度之結果，其酒精濃度竟高達每公升一點六八毫克，是依前
    揭說明，被告已因飲酒而有反應較慢，感覺減低，將影響駕駛，思考與個性行為
    均會改變、步態不穩，噁心嘔吐，精神混惑不清晰、說話不清楚，感覺喪失，視
    力模糊致不能安全駕駛動力交通工具無疑，且因而駕車肇事，被告酒醉駕車之公
    共危險犯行，洵堪認定。
二、按汽車駕駛人，應注意車前狀況，並隨時採取必要之安全措施，以避免危險之發
    生；汽車駕駛人，飲酒後其吐氣所含酒精成分超過每公升０˙二五毫克以上者，
    不得駕車，道路交通安全規則第九十四條第三項、第一百十四第二款分別定有明
    文。被告駕駛輕型機車自應注意此項義務，而肇事當時天候晴、日間自然光線、
    道路形態鄉道○○路○路面鋪有柏油、乾燥、無障礙物、視距良好，此有道路交
    通事故調查報告表一紙在卷可憑，再依被告之知識、能力等情，復無不能注意之
    情事，於被害人乙○○○徒步行走該處，竟疏未注意車酒醉不得駕車行駛，猶在
    血液所含酒精濃度已高達每公升一點六八毫克之重度酒醉下，貿然騎乘機車，且
    疏未注意車前狀況，駕車自後撞及告訴人而肇事，其就本件車禍肇事確應負過失
    責任甚明。又告訴人因本件車禍受有頭部外傷、顏面挫擦傷、右手挫擦傷等傷害
    ，有告訴人出具之聖若瑟醫院診斷證明書一紙附卷可查，是被告之過失行為與告
    訴人之傷害間，有相當因果關係。被告過失傷害之犯行，亦堪認定。
三、核被告因飲酒致不能安全駕駛動力交通工具而駕車之行為，係犯刑法第一百八十
    五條之三之服用酒類致不能安全駕駛動力交通工具罪，又其過失傷害人之行為，
    係犯刑法第二百八十四條第一項之過失傷害人罪。其所犯上開二罪，犯意個別，
    行為互殊，應予分論併罰，公訴人認係牽連犯，尚有誤會。又被告為機車駕駛人
    ，無駕駛執照、酒醉駕車，因而致人受傷，所犯過失傷害罪，應依道路交通管理
    處罰條例第八十六條第一項規定，加重其刑。爰審酌被告已有一次公共危險之前
    科，猶不知悔改，仍無視政府法令之宣導及對他人生命、財產安全之尊重，竟於
    飲酒後無照駕車，不但對使用道路之他人已產生立即侵害之高度危險性，亦自陷
    於危險狀態中，嚴重侵害道路交通往來安全，並終肇致本件車禍，使告訴人受傷
    ，傷害情節非輕，尚未與告訴人達成和解，犯後坦認犯行，態度尚佳等一切情狀
    ，爰分別量處如主文所示之刑，併諭知易科罰金之折算標準，並定其應執行刑，
    藉資懲儆。
據上論斷，應依刑事訴訟法第二百九十九條第一項前段，道路交通管理處罰條例第八
十六條第一項，刑法第一百八十五條之三、第二百八十四條第一項、第五十一條第五
款、第四十一條第一項、第二項，罰金罰鍰提高標準條例第一條前段、第二條，判決
如主文。
本案經檢察官朱秋菊到庭執行職務。
中    華    民    國      九十一      年      十      月      十五      日
                                  臺灣高雄地方法院交通法庭
                                      法  官  何悅芳
右正本證明與原本無異。
如不服本判決，應於判決送達後十日內，向本院提出上訴狀。
                                       書記官 顏宗貝
中    華    民    國      九十一      年      十      月      十五      日
附錄本案論罪科刑法條全文：
中華民國刑法第一百八十五條之三
服用毒品、麻醉藥品、酒類或其他相類之物，不能安全駕駛動力交通工具而駕駛者，
處一年以下有期徒刑、拘役或三萬元以下罰金。
第二百八十四條第一項
因過失傷害人者，處六月以下有期徒刑、拘役或五百元以下罰金，致重傷者，處一年
以下有期徒刑、拘役或五百元以下罰金。
